【裁判字號】    92,交聲,1048
【裁判日期】    921201
【裁判案由】    違反道路交通管理處罰條例聲明異議
【裁判全文】
臺灣士林地方法院交通事件裁定                  九十二年度交聲字第一０四八號
    原處分機關  臺北市交通事件裁決所
    異  議  人
    即受處分人  甲○○
右列異議人即受處分人因違反道路交通管理處罰條例案件，對於臺北市交通事件裁決
所中華民國九十二年九月三日所為之處分（原處分案號：北市裁三字第裁二二─１Ａ
0000000號），聲明異議，本院裁定如左：
    主  文
異議駁回。
    理  由
一、按汽車駕駛人在道路收費停車處所停車，不依規定繳費者，處新台幣（下同）六
    百元以上一千二百元以下罰鍰，道路交通管理處罰條例第五十六條第一項第十一
    款定有明文。
二、本件異議人即受處分人甲○○於民國（下同）九十二年四月十二日十四時二十分
    許，駕駛車號ＤＯ─０８１０號自用小客車在陽明山公園於道路收費停車處所停
    車，不依規定繳費，由台北市停車管理處舉發違規，逾期未繳納罰款，經警依違
    反道路交通管理處罰條例第五十六條第一項第十一款規定，處罰鍰一千二百元。
三、本件受處分人就九十二年四月十二日十四時二十分許，駕駛車號ＤＯ─０８１０
    號自用小客車在陽明山公園，於道路收費停車處所停車之事實，並不爭執，惟具
    狀聲明異議，其意旨略以：伊於九十二年四月十二日並未收到陽明山公園之停車
    收費單，如何繳費？且事後又未收到罰款通知，又如何有逾期不繳納罰款之事實
    等云云。然查：行政機關依據停車場法第十二條之規定，規劃各道路收費停車路
    段及公有停車場，於道路兩端內豎立收費停車路段告示牌及公告停車場之所在，
    乃提供公物或公有營造物予可得確定之停車者公用之意思表示，對外直接發生法
    律效果之單方行政行為，屬於行政程序法第九十二條第二項之一般行政處分，依
    行政程序法第一百條第二項之規定，於公告時即生送達之效力。又臺北市停車管
    理處已依行政程序法第一百條及停車場法第十三條規定，於政府公報、里長辦公
    室公告，及收費路段均設有收費時間、費率、未見補繳單須查詢電話、未依法繳
    費依道路交通管理處罰條例處罰之公告牌，明確告知使用公有停車位車主，確已
    完成法定程序，於臺北市停車管理處九十二年十月三十一日北市停四字第０９２
    ３６５５０１００號函在卷可參，此部分之公告亦屬前開一般處分之範圍，一經
    公告即生效力。而使用上開停車路段及停車場者，既知使用者必須付費，於使用
    當時，行政機關對該使用者即取得停車規費之收取權，而使用者亦負有支付停車
    規費之義務，並不以行政機關之繳費通知或補繳通知送達於使用者始發生停車規
    費之權利義務，準此以解，異議人不得以未見上開繳費通知單而認不發生停車規
    費之繳納義務；至究所應支付之停車規費數額若干？如確實未取得該繳費通知單
    ，則應依前開公告之內容向停車管理單位查詢，始為公允。本件異議人就九十二
    年四月十二日十四時二十分許，駕駛車號ＤＯ─０８１０號自用小客車在陽明山
    公園於道路收費停車處所停車之事實，並不爭執，是其停車離場時未見繳費通知
    單，即應循前開程序履行繳費義務，其未於繳費期限內查單補費，即屬不依規定
    繳費，原處分機關以異議人不依規定繳費，裁處異議人罰鍰一千二百元，即無不
    合。從而，本件異議為無理由，應予駁回。
四、據上論斷，應依道路交通案件處理辦法第十九條，裁定如主文。
中      華      民      國    九十二    年      十二      月     一     日
                                  臺灣士林地方法院刑事第一庭
                                      法  官  張  國  棟
右正本證明與原本無異。
如不服本裁定，應於送達後五日內，向本院提出抗告狀。
                                      書記官  蔡  佳  君
中      華      民      國    九十二    年      十二      月     三     日


司法院資訊處製作；財團法人民間司法改革基金會備份。
